臺灣高等法院刑事裁定
111年度聲字第1189號
聲  請  人  臺灣高等檢察署檢察官
受  刑  人  呂俞勲




上列聲請人因受刑人數罪併罰有二裁判以上，聲請定其應執行之
刑（聲請案號：臺灣高等檢察署111年度執聲字第568號），本院
裁定如下：
    主  文
呂俞勲犯如附表所示各罪所處之刑，應執行有期徒刑柒年捌月。
    理  由
一、聲請意旨略以：受刑人呂俞勲因違反毒品危害防制條例等數
    罪，先後經判決確定如附表，應依刑法第50條第1項第1款、
    第2項、第53條、第51條第5款規定定其應執行之刑，爰依刑
    事訴訟法第477條第1項聲請裁定等語。
二、按數罪併罰，有二裁判以上者，依刑法第51條規定，定其應
    執行之刑，數罪併罰，宣告多數有期徒刑者，於各刑中之最
    長期以上，各刑合併之刑期以下，定其刑期。但不得逾30年
    ，刑法第53條、第51條第5款定有明文。又裁判確定前犯數
    罪者，併合處罰之。但有下列情形者，不在此限：一、得易
    科罰金之罪與不得易科罰金之罪。二、得易科罰金之罪與不
    得易服社會勞動之罪。三、得易服社會勞動之罪與不得易科
    罰金之罪。四、得易服社會勞動之罪與不得易服社會勞動之
    罪。前項但書情形，受刑人請求檢察官聲請定應執行刑者，
    依第51條規定定之，刑法第50條亦有明文。　　
三、經查，本件受刑人因於附表所示日期，犯如附表所示各罪，
    先後經臺灣桃園地方法院（下稱桃園地院）、臺灣雲林地方
    法院及本院判處如附表所示之刑，均經分別確定在案。嗣編
    號1至4所示之罪再經桃園地院109年度聲字第2283號裁定應
    執行有期徒刑1年11月確定。而附表所示各罪，其犯罪時間
    均在附表編號1所示裁判確定日前，本院並為各該犯罪事實
    之最後事實審法院，有上開判決書及本院被告前案紀錄表在
    卷可稽。又附表編號1、2、4所示之罪刑得以易科罰金，而
    附表編號3、5至20所示之罪刑，為不得易科罰金，符合修正
    後刑法第50條第1項但書不併合處罰之要件，須經受刑人請
    求檢察官聲請定其應執行刑，始得依刑法第51條之規定定其
    應執行刑，然受刑人業已請求檢察官聲請定應執行刑，此有
    受刑人簽名捺印之臺灣桃園地方檢察署依102年1月23日修正
    之刑法第50條調查受刑人是否聲請定應執行刑調查表在卷可
    憑（見本院卷第15頁），故應認檢察官上開聲請為正當。並
    已發函請檢察官、受刑人於文到5日內具狀陳述意見，經斟
    酌檢察官、受刑人之意見後（本院卷第145頁、第147頁），
    考量受刑人所犯如附表所示各罪之罪質，其中附表編號1為
    毀損罪，附表編號2、4為施用第二級毒品罪，附表編號3為
    三人以上共同冒用公務員名義詐欺取財罪，附表編號5至20
    為販賣第二級毒品罪，且編號1至20之犯罪時間均在民國107
    年1月至108年1月間，犯罪時間尚屬密切，暨上揭犯罪反應
    出之人格特性及附表編號1至4之罪刑，先前已定之執行刑，
    並衡酌刑罰邊際效應隨刑期遞減，被告所生痛苦程度隨刑期
    遞增及其復歸社會之可能性，參考司法院量刑資料，權衡其
    行為責任與整體刑法目的及相關刑事政策等因素，爰依刑法
    第51條第5款規定，就附表所示各罪所處之刑，定其應執行
    刑如主文所示。
四、依刑事訴訟法第477條第1項，刑法第50條第1項第1款、第2
    項、第53條、第51條第5款，裁定如主文。
中　　華　　民　　國　　111 　年　　4 　　月　　29　　日
                  刑事第三庭    審判長法　官  張惠立
                                      法　官  廖怡貞
                                      法　官  鄭昱仁
以上正本證明與原本無異。
如不服本裁定，應於收受送達後五日內向本院提出抗告狀。
                                      書記官  劉靜慧  
中　　華　　民　　國　　111 　年　　5 　　月　　2 　　日
附表：
編號  1 2 3 罪名  毀棄損壞 毒品危害防制條例 詐欺 宣告刑  有期徒刑4月 有期徒刑3月 有期徒刑1年1月 犯罪日期  107年1月26日 107年10月18日中午12時50分前之某時 107年3月23日 偵查機關年度案號  桃園地檢107年度偵緝字第1877號 桃園地檢108年度毒偵字第564號 雲林地檢108年度偵緝字第5號 最 後 事 實 審 法院 桃園地院 桃園地院 雲林地院  案號 108年度審簡字第190號 108年度桃簡字第609號 108年度訴字第480號  判決日期 108年4月9日 108年7月8日 108年8月6日 確  定 判  決 法院 桃園地院 桃園地院 雲林地院  案號 108年度審簡字第190號 108年度桃簡字第609號 108年度訴字第480號  確定日期 108年5月6日 108年8月7日 108年9月2日 得否易科罰金  是 是 否 備註  ⑴臺中地檢109年度執更助字第722號 ⑵附表編號1至4曾經臺灣桃園地方法院109年度聲字第2283號裁定應執行有期徒刑1年11月確定   

編號  4 5 6 罪名  毒品危害防制條例 毒品危害防制條例 毒品危害防制條例 宣告刑  有期徒刑6月 有期徒刑1年10月 有期徒刑2年4月 犯罪日期  108年1月16日中午12時許 107年11月6日 107年11月8日 偵查機關年度案號  桃園地檢108年度毒偵字第1314號 桃園地檢108年度偵字第2869號 桃園地檢108年度偵字第2869號 最 後 事 實 審 法院 桃園地院 臺灣高院 臺灣高院  案號 108年度桃簡字第1182號 110年度上更一字第200號 110年度上更一字第200號  判決日期 108年10月20日 110年12月21日 110年12月21日 確  定 判  決 法院 桃園地院 臺灣高院 臺灣高院  案號 108年度桃簡字第1182號 110年度上更一字第200號 110年度上更一字第200號  確定日期 108年11月25日 111年1月25日 111年1月25日 得否易科罰金  是 否 否 備註  ⑴臺中地檢109年度執更助字第722號 ⑵附表編號1至4曾經臺灣桃園地方法院109年度聲字第2283號裁定應執行有期徒刑1年11月確定 桃園地檢111年度執字第2773號 桃園地檢111年度執字第2773號 

編號  7 8 9 罪名  毒品危害防制條例 毒品危害防制條例 毒品危害防制條例 宣告刑  有期徒刑1年10月 有期徒刑2年 有期徒刑1年10月 犯罪日期  107年11月21日 107年11月23日 107年11月27日 偵查機關年度案號  桃園地檢108年度偵字第2869號 桃園地檢108年度偵字第2869號 桃園地檢108年度偵字第2869號 最 後 事 實 審 法院 臺灣高院 臺灣高院 臺灣高院  案號 110年度上更一字第200號 110年度上更一字第200號 110年度上更一字第200號  判決日期 110年12月21日 110年12月21日 110年12月21日 確  定 判  決 法院 臺灣高院 臺灣高院 臺灣高院  案號 110年度上更一字第200號 110年度上更一字第200號 110年度上更一字第200號  確定日期 111年1月25日 111年1月25日 111年1月25日 得否易科罰金  否 否 否 備註  桃園地檢111年度執字第2773號 桃園地檢111年度執字第2773號 桃園地檢111年度執字第2773號 

編號  10 11 12 罪名  毒品危害防制條例 毒品危害防制條例 毒品危害防制條例 宣告刑  有期徒刑2年 有期徒刑2年2月 有期徒刑1年10月 犯罪日期  107年11月28日 107年12月1日 107年12月4日 偵查機關年度案號  桃園地檢108年度偵字第2869號 桃園地檢108年度偵字第2869號 桃園地檢108年度偵字第2869號 最 後 事 實 審 法院 臺灣高院 臺灣高院 臺灣高院  案號 110年度上更一字第200號 110年度上更一字第200號 110年度上更一字第200號  判決日期 110年12月21日 110年12月21日 110年12月21日 確  定 判  決 法院 臺灣高院 臺灣高院 臺灣高院  案號 110年度上更一字第200號 110年度上更一字第200號 110年度上更一字第200號  確定日期 111年1月25日 111年1月25日 111年1月25日 得否易科罰金  否 否 否 備註  桃園地檢111年度執字第2773號 桃園地檢111年度執字第2773號 桃園地檢111年度執字第2773號 

編號  13 14 15 罪名  毒品危害防制條例 毒品危害防制條例 毒品危害防制條例 宣告刑  有期徒刑1年10月 有期徒刑2年 有期徒刑2年 犯罪日期  107年12月6日 107年12月9日 107年12月24日 偵查機關年度案號  桃園地檢108年度偵字第2869號 桃園地檢108年度偵字第2869號 桃園地檢108年度偵字第2869號 最 後 事 實 審 法院 臺灣高院 臺灣高院 臺灣高院  案號 110年度上更一字第200號 110年度上更一字第200號 110年度上更一字第200號  判決日期 110年12月21日 110年12月21日 110年12月21日 確  定 判  決 法院 臺灣高院 臺灣高院 臺灣高院  案號 110年度上更一字第200號 110年度上更一字第200號 110年度上更一字第200號  確定日期 111年1月25日 111年1月25日 111年1月25日 得否易科罰金  否 否 否 備註  桃園地檢111年度執字第2773號 桃園地檢111年度執字第2773號 桃園地檢111年度執字第2773號 

編號  16 17 18 罪名  毒品危害防制條例 毒品危害防制條例 毒品危害防制條例 宣告刑  有期徒刑2年4月 有期徒刑2年 有期徒刑2年 犯罪日期  107年12月12日 107年12月20日 107年12月23日 偵查機關年度案號  桃園地檢108年度偵字第2869號 桃園地檢108年度偵字第2869號 桃園地檢108年度偵字第2869號 最 後 事 實 審 法院 臺灣高院 臺灣高院 臺灣高院  案號 110年度上更一字第200號 110年度上更一字第200號 110年度上更一字第200號  判決日期 110年12月21日 110年12月21日 110年12月21日 確  定 判  決 法院 臺灣高院 臺灣高院 臺灣高院  案號 110年度上更一字第200號 110年度上更一字第200號 110年度上更一字第200號  確定日期 111年1月25日 111年1月25日 111年1月25日 得否易科罰金  否 否 否 備註  桃園地檢111年度執字第2773號 桃園地檢111年度執字第2773號 桃園地檢111年度執字第2773號 

編號  19 20 21 罪名  毒品危害防制條例 毒品危害防制條例 （以下空白） 宣告刑  有期徒刑2年 有期徒刑2年  犯罪日期  107年12月27日 107年10月24日  偵查機關年度案號  桃園地檢108年度偵字第2869號 桃園地檢108年度偵字第2869號  最 後 事 實 審 法院 臺灣高院 臺灣高院   案號 110年度上更一字第200號 110年度上更一字第200號   判決日期 110年12月21日 110年12月21日  確  定 判  決 法院 臺灣高院 臺灣高院   案號 110年度上更一字第200號 110年度上更一字第200號   確定日期 111年1月25日 111年1月25日  得否易科罰金  否 否  備註  桃園地檢111年度執字第2773號 桃園地檢111年度執字第2773號